臺灣高等法院刑事判決　　　　　　　　　　　　　　九十三年度上重訴字第四七號
　　上　訴　人　臺灣臺北地方法院檢察署檢察官
　　上　訴　人
　　即　被　告　丁○○
　　選任辯護人　陳建宏律師
　　上　訴　人
　　即　被　告　庚○○
　　選任辯護人　王剛律師
　　　　　　　　蔡文生律師
　　　　　　　　翁方彬律師
　　被　　　告　乙○○
　　指定辯護人　本院公設辯護人　甲○○
右上訴人因被告違反毒品危害防制條例等案件，不服臺灣臺北地方法院九十三年度重
訴字第五號，中華民國九十三年六月十四日第一審判決（起訴案號：臺灣臺北地方法
院檢察署九十二年度偵字第二四七三二號、第二四九三七號、第二四九五二號）提起
上訴，本院判決如左：
    主  文
原判決關於丁○○共同運輸第一級毒品海洛因暨定執行刑部分；庚○○部分均撤銷。
丁○○共同運輸第一級毒品海洛因，處有期徒刑拾參年，扣案第一級毒品海洛因，伍
拾陸顆（合計淨重貳佰零壹點玖公克、空包裝重壹佰壹拾玖點伍貳公克、純質淨重
壹佰伍拾點零陸公克）、伍拾玖顆（合計淨重貳佰伍拾點捌陸公克、空包裝重壹佰
零點肆壹公克、純質淨重壹佰玖拾點肆伍公克）、伍拾陸顆（合計淨重貳佰拾捌
點玖公克、空包裝重壹佰貳拾貳點捌伍公克、純質淨重壹佰捌拾點壹公克均沒收銷
燬之。
庚○○共同行使偽造
累犯，處有期徒刑拾肆年，扣案第一級毒品海洛因，伍拾陸顆（合計淨重貳佰零壹點
玖公克、空包裝重壹佰壹拾玖點伍貳公克、純質淨重壹佰伍拾點零陸公克）、伍拾
玖顆（合計淨重貳佰伍拾點捌陸公克、空包裝重壹佰零點肆壹公克、純質淨重壹
佰玖拾點肆伍公克）、伍拾陸顆（合計淨重貳佰拾捌點玖公克、空包裝重壹佰貳拾
貳點捌伍公克、純質淨重壹佰捌拾點壹公克均沒收銷燬之；應執行有期徒刑拾肆年
貳月，扣案第一級毒品海洛因，伍拾陸顆（合計淨重貳佰零壹點玖公克、空包裝重
壹佰壹拾玖點伍貳公克、純質淨重壹佰伍拾點零陸公克）、伍拾玖顆（合計淨重貳佰
伍拾點捌陸公克、空包裝重壹佰零點肆壹公克、純質淨重壹佰玖拾點肆伍公克）
、伍拾陸顆（合計淨重貳佰拾捌點玖公克、空包裝重壹佰貳拾貳點捌伍公克、純質
淨重壹佰捌拾點壹公克均沒收銷燬之。
其他上訴駁回。
    事  實
一、庚○○於民國九十一年間因傷害案件，經判處有期徒刑三月，如易科罰金，以三
    百元折算一日確定，甫於九十一年七月三十一日易科罰金執行完畢。
二、庚○○、丁○○以及「劉彥巖」於九十二年間起共同謀劃由運送人以吞服毒品搭
    機入境之方式，自柬埔寨地區運輸第一級毒品海洛因來台以牟取不法利益，而「
    劉彥巖」負責柬埔寨來回機票、食宿及購買毒品費用，運送人運輸第一級毒品海
    洛因回國後每人可獲得新台幣（下同）十萬元之報酬，庚○○、丁○○則可分紅
    ，經議定後即由「劉彥巖」與柬埔寨之大陸人「小楊」之成年男子聯絡接洽購買
    毒品事宜，庚○○聯絡柬埔寨之大陸人「小顏」之成年男子安排接洽運送人在柬
    埔寨期間之交通食宿事宜，丁○○、庚○○並負責尋覓吞服海洛因入境之運送人
    ，嗣經丁○○覓得戊○○、丙○○（戊○○、丙○○分別經原審判處有期徒刑拾
    年陸月、玖年陸月確定）願意擔任運送人，而庚○○覓得己○○（經原審判處有
    期徒刑拾年確定）願意擔任運送人，丁○○並與戊○○、丙○○言明，另庚○○
    與己○○言明，渠等擔任運送人無庸負擔機票及食宿費用，且運輸海洛因回國後
    可獲得十萬元報酬，而經戊○○、己○○、丙○○應允而共同為運輸海洛因之犯
    意聯絡，庚○○並與丁○○共同基於行使偽造
    之戊○○、丙○○、與欲同往柬埔寨旅遊之乙○○（詳後述）、以及渠所使用之
    貼有丁○○相片之「王錦和」
    己○○取得
    九十二年十一月二十九日前往柬埔寨及預定九十二年十二月二日返台之長榮航空
    公司機票及劃位事宜，嗣於九十二年十一月二十八日晚間，戊○○、己○○、丙○○、乙○○前往與丁○○會合，次日並由庚○○駕車載送五人前往中正機場，
    搭乘長榮公司ＢＲ—二六五號班機飛抵柬埔寨，即由「小顏」負責安排住宿及食
    宿，並帶丁○○前去以美金九千元與「小楊」交易海洛因（取得海洛因磚二塊，
    有部分破裂成細塊狀及粉狀），丁○○取回海洛因磚後，乃於飯店房內由其與戊○○、己○○、丙○○共同將之研磨成粉狀後再用塑膠手套及保鮮膜，包裝成球
    狀共計分裝一百七十一顆（四人於研磨包裝期間，並有將海洛因摻入香菸施用）
    ，之後於九十二年十二月二日搭機前一小時許，由戊○○、己○○、丙○○吞服
    海洛因球以便搭機運輸返台，但因戊○○吞服後嘔吐，而己○○亦未能吞服完畢
    ，致無法按原訂計畫前往機場搭機返台，丁○○即與庚○○電話聯絡延後返台機
    票與住宿事宜，經庚○○聯絡「小顏」另安排住宿以及聯絡潘麗卿改機位，但因
    台北無法取得補位機位，故改由丁○○在柬埔寨候補取得九十二年十二月九日返
    台機位，當日登機前戊○○、己○○、丙○○乃再吞服海洛因球，戊○○吞服五
    十六顆（合計淨重201.39公克、空包裝重119.52公克、純質淨重150.06公克），
    己○○吞服五十九顆（合計淨重253.86公克、空包裝重103.41公克，純質淨重
    190.45公克），丙○○吞服五十六顆（合計淨重238.90公克、空包裝重122.85
    公克、純質淨重180.13公克）後，丁○○、戊○○、己○○、丙○○及乙○○等
    五人於是日自柬埔寨搭乘長榮公司ＢＲ—二六六號之班機返台入境時，為法務部
    調查局台北市調查處調查員查獲並戒護至台北市立仁愛醫院以Ｘ光檢查發現戊○○、己○○、丙○○三人之胸、腹腔藏置大量異物，因三人稱毒癮發作且身體不
    適，經送往台北市立療養院治療及排毒，戊○○、己○○、丙○○三人於九十二
    年十二月十二日始將上揭海洛因球排出體外，另經台北市調查處人員循線於九十
    二年十二月十六日查獲庚○○。
三、案經法務部調查局台北市調查處移送台灣台北地方法院檢察署檢察官偵查起訴。
    理  由
壹、撤銷改判部分：
一、訊之被告丁○○對於與被告庚○○及同案被告戊○○、己○○、丙○○、「劉彥
    巖」共同基於運輸第一級毒品海洛因之犯意聯絡，由「劉彥巖」負責所有費用、
    運送人報酬以及被告丁○○、庚○○紅利，並與「小楊」聯絡，被告庚○○與「
    小顏」聯絡，之後被告丁○○覓得同案被告戊○○、丙○○，被告庚○○覓得同
    案被告己○○，並均已告知報酬十萬元而獲得應允後，被告丁○○即將同案被告
    戊○○、丙○○、乙○○及「王錦和」之
    異維購買機票，嗣於九十二年十一月二十八日晚間會合後，由被告庚○○駕車送
    往中正機場搭乘長榮公司ＢＲ—二六五號班機，至柬埔寨後由「小顏」負責安排
    豪與同案被告戊○○、己○○、丙○○共同將之研磨成粉狀後包裝成球狀共計分
    裝一百七十一顆，於九十二年十二月二日由同案被告戊○○、己○○、丙○○開
    始吞服，但因同案被告戊○○吞服後嘔吐，同案被告己○○亦未能吞服完畢致無
    法搭機返台，被告丁○○即與被告庚○○電話聯絡，經被告庚○○聯絡「小顏」
    安排住宿，被告丁○○於柬埔寨排候補取得九十二年十二月九日之機位，當日同
    案被告戊○○吞服五十六顆，同案被告己○○吞服五十九顆，同案被告丙○○吞
    服五十六顆後搭機返台之事實坦認屬實；同案被告己○○、丙○○對於其為獲得
    十萬元之報酬而與之共同基於自柬埔寨運輸第一級毒品海洛因返台之犯意聯絡，
    與被告丁○○、同案戊○○、乙○○一同前往柬埔寨，於飯店內與同案被告戊○○、己○○共同將之研磨成粉狀後包裝成球狀共計分裝一百七十一顆，並於登機
    前由同案被告戊○○吞服五十六顆，同案被告己○○吞服五十九顆，同案被告丙○○吞服五十六顆後搭機返台之事實亦坦承不諱；同案被告戊○○亦對其於柬埔
    寨飯店內與同案被告丙○○、己○○共同將之研磨成粉狀後包裝成球狀共計分裝
    一百七十一顆，並於登機前由同案被告戊○○吞服五十六顆，同案被告己○○吞
    服五十九顆，同案被告丙○○吞服五十六顆後與被告丁○○一同搭機返台之事實
    坦白事實；被告庚○○則否認有公訴意旨所指之行為，辯稱：伊僅是因被告丁○○之要求幫忙定機票而已，被告丁○○等人出國之後，才從「小顏」處得知被告
    丁○○等人購買毒品吸食，且吸食不完又要帶回台灣，伊再和被告丁○○通電話
    時，還勸他不要帶回來等語。然而：
（一）關於同案被告戊○○、己○○、丙○○三人於柬埔寨飯店內與被告丁○○共同
      將海洛因磚研磨成粉狀後，包裝成球狀共計分裝一百七十一顆，再由同案被告
      戊○○吞服五十六顆，同案被告己○○吞服五十九顆，同案被告丙○○吞服五
      十六顆後，與被告丁○○一同搭機自柬埔寨返台之部分：
    (1)證人即同案被告戊○○於調查局時稱：「（排出之毒品）這些毒品不是我的，
      是王錦和的，王錦和在柬埔寨要我以吞入體內夾帶方式幫他走私返台入境」、
      「機票、住宿旅費及旅遊期間花費均由丁○○支付」、「丁○○與該三人碰面
      後，即取得以透明塑膠袋包裝之二塊海洛因磚，隨後即在我等五人用餐完畢返
      回住宿房間上電梯時，丁○○即在電梯內將上述二塊海洛因磚交給我，我隨即
      便和丙○○、『阿龍』及丁○○等四人在房間內，由我及丙○○和『阿龍』三
      人將海洛因磚研磨成粉狀，再將海洛因粉末均分成三等分後，由我及於丙○○
      與『阿龍』將均分之海洛因粉末及事先購買好之保鮮膜在各自住宿之房間內包
      裝成橢圓形狀共約一百七十幾粒海洛因丸，在要入境回台之日早上在由我與丙○○和『阿龍』各自均分吞服至體內返台入境」、「丁○○答應要給我們每人
      十萬元做為報酬」等語（九十二年度偵字第二四九三七號卷第二十七頁）。
    (2)證人即同案被告己○○於調查局時稱：「（排出之毒品）該批毒品係我在金邊
      皇朝飯店時，綽號『小楊』之大陸籍男子交給王錦和（綽號志哥，按即被告丁○○，下同）再轉交給我，當時是塊狀，由自己壓成粉末，再以保鮮膜包裝成
      球狀，我再裹以奶油配清水吞服至體內，我係應『志哥』之要求以此種方式將
      上述毒品夾藏返台，代價為新台幣十萬元」、「我所夾帶之毒品即為他（王錦
      和
      二塊，由我、丙○○與戊○○三人一起將這二塊毒品磨成粉，再平均分成三等
      分，由我們各別帶回房間以保鮮膜包裝成球狀，等到返台前再吞服入體內」、
      「（二塊海洛因磚何時交付？）『小楊』係在十一月二十九日，我們抵達金邊
      皇朝飯店後在王錦和房間交付給我們的，當時我、丙○○、戊○○、王錦和及
      乙○○五人都在場，當時由我、丙○○、戊○○三人，當場把二塊海洛因磨成
      粉再各自帶回房間包裝」、「我此次赴柬埔寨都是由王錦和替我安排所有行程
      及機票」、「我除了王錦和外，其他人我在出國前並不認識」等語（九十二年
      度偵字第二四九三七號卷第五頁）。
    (3)證人即同案被告丙○○於調查局時稱：「（排出之毒品）這些以保鮮膜包裝之
      海洛因球不是我的，我係幫綽號『阿志』之男子吞的，『阿志』此次係與我們
      同班機前往柬埔寨……接機男子離開後，我有看到『阿志』攜帶約二塊海洛因
      毒品……至十二月二日下午，『阿志』拿這些以保鮮膜分裝好之海洛因交給我
      與戊○○各五十餘顆，要我與戊○○將海洛因球吞食至體內夾帶回台灣，不過
      當時戊○○吞了一半，受不了又吐出來，趕不上回國班機，只好將回國的時間
      延後一個星期至十二月十日」、「於九十二年十一月中旬，『阿志』打電話問
      我要不要賺錢，我說好，他說叫我幫他從國外帶海洛因毒品返台，事成後將給
      我十萬元報酬（尚未拿到），於是我將我的
      手續，直到搭飛機前二天（十一月二十七日），『阿志』通知我整理行李，並
      於十一月二十八日深夜與戊○○、乙○○三人搭車從高雄北上，約十一月二十
      九日凌晨四、五點抵達台北市，隨即與『阿志』及戴慶隆等五人前往機場搭機
      出境」、「我前往柬埔寨之機票及住宿費全部由『阿志』支付，我不知道費用
      多少」等語（九十二年度偵字第二四九三七號卷第十七頁）。
    (4)證人即同案被告戊○○、己○○、丙○○於偵查中稱：「（毒品來源？）被告
      己○○：綽號小楊之人拿給志哥當時我們五人均在場，志哥再將毒品分給我們
      三人，先將毒品敲碎然後磨粉再包裝吞食，是我們三人將毒品敲碎研磨，志哥
      與乙○○在旁觀看。被告丙○○：經過與己○○所言相同，但包裝是由志哥包
      裝。被告戊○○：如他二人所言。」、「（吞食運送毒品之代價為何？）三人
      ：十萬元」、「（毒品帶回後交予何人？）交予志哥」等語（九十二年度偵字
      第二四九三七號卷第五十五頁）。
    (5)證人即同案被告丙○○於原審調查時稱：「海洛因是幫丁○○帶的，不是自己
      要吸食的：：有幾個應該是大陸人，到那邊時，幾個大陸人來接我，後來我們
      留飯店，丁○○跟大陸人一起出去，丁○○回來時，我看到兩塊海洛因：：那
      時叫我們自己用保鮮膜包裝」、「（分裝海洛因跟塞進肚子過程，是否跟你在
      調查局說的一樣？）對，調查局說的是事實」、「（誰磨？）我、戊○○、丁○○、己○○一起磨」、「（出發遇到庚○○？）對。（一起作何事？）他帶
      己○○去丁○○住處，我才看到他，庚○○載我們去機場，用廂型車」、「第
      一天到後，第二天開始磨，開始包裝，到上飛機前一個小時才開始吞食，我說
      吸食是指在磨成粉後，如果要用的就可以拿來施用，我們四人磨一個晚上，我
      們原來預計去三天，第一天換房間，第二天磨，第三天帶回來」、「包裝時，
      是丁○○先包教我們，我們包時，他在旁邊幫忙，看我們包，在場的人就是我
      們三人一起包，丁○○在旁邊看」等語（原審卷二第一八二頁）。
    (6)被告丁○○於原審審理時證稱：「（誰提議要去柬埔寨將毒品海洛因用吞食方
      法帶進來國內？）之前劉彥巖跟我說的，還有庚○○講，所以我才去找戊○○
      等人」、「（這個計劃中，你負責何事情？）劉彥巖他交代我去幫他找二到三
      人。（這二、三人是否負責吞食海洛因的？）是。劉彥巖叫我吞，但我後來沒
      有吞食。（負責找誰吞毒品？）丙○○、戊○○、己○○，之前跟他們比較好
      ，他們三人願意後，我們才去柬埔寨的。出發前，在國內說好的。（代價？）
      劉彥巖叫我跟他說一人十萬元。（機票、吃飯、住宿費誰出？）劉彥巖交給我
      ，去那邊的錢也是用這些錢。」、「（庚○○有無主動打電話給你？）我們去
      時，我打電話跟他說我們到了，他說他有安排朋友叫小顏的，有安排住宿及行
      動及當地交通，　第一天，我們到的當天，小顏帶我們去皇后飯店，那天我就
      有再跟庚○○說那家皇后飯店設備很差，請他跟小顏聯絡，幫我們換一家當晚
      小顏我們換到皇朝飯店，帶我們去皇朝時，後來要回來那天，就是日期忘了，
      我們搭飛機回來台灣那天，丙○○、戊○○、己○○要吞食毒品時，戊○○、
      己○○身體不適，沒有完全吞下來，那天沒有吞完時，我打電話跟庚○○說飛
      機趕不回去」、「（最後決定十二月九日回來，誰決定的？誰去改機位的？）
      我那時先打電話跟羅說，趕不回來，羅說，他聯絡旅行社看看，他後來打電話
      給我，說機位沒有，會再聯絡小顏，後來是小顏打電話給我，在我去當地航空
      公司排機位，這段時間有打電話跟羅說」、「我跟他們三人確認後，他們都願
      意之後，我才去安排之後買機票的事情。當時我跟他們說，我朋友，我是指劉
      先生，但我沒有說劉先生的事情，要請他們帶東西回來，帶的東西就是毒品，
      他們二人都願意。剛開始我就有說要帶毒品，他們二人都願意。」、「當天被
      告己○○、被告戊○○都沒有吞完」、「給他（己○○）的金額十萬，是出國
      前就說好了。被告丙○○、被告戊○○也是，金額在台灣就說好了，也有告訴
      他們。都是十萬元，三人都是。」、「他們用手套，類似手術用的手套，他們
      把毒品磨成粉狀後，先把手套的指頭剪下來，再將毒品放在手套的指頭裡面，
      然後綁起來，外面包著保鮮膜。劉彥巖之前就跟我說了，我有跟被告己○○、
      被告丙○○、被告戊○○他們說，我說了後，也是他們三人願意的，所以才作
      這事。」、「（
      被告戊○○、我、乙○○的
      己交給庚○○，我沒有過手」、「（毒品誰交付給你的？）小楊。（為何知道
      去跟小楊拿毒品？）之前劉彥巖說我們去柬埔寨就會有人找我們。（小楊部分
      誰安排的？）應該是劉彥巖，我們去那邊後，小顏幫我們安排飯店，小楊自己
      去飯店跟我們聯絡。（何時、地接到小楊交付的兩包海洛因？）我們去到柬埔
      寨那天的傍晚，在皇后飯店。（給毒品時，小楊如何表示？）他說這是有人交
      代的，叫我把錢交給他。那時候說一萬美金，後來殺價到九○○○元美金。因
      為他說那是我朋友交代他的，叫我把九千元給他，他把毒品給我，我當時問他
      是否劉彥巖交代的，他說是，我就接過來」等語（原審卷三第二二一頁以下）
      。
    (7)另同案被告戊○○、己○○、丙○○於返國後遭台北市調查處人員查獲後，經
      北市立仁愛醫院診斷證明書（九十二年度偵字第二四七三二號卷第三十六之一
      頁）以及當時所拍攝之Ｘ光片在卷可稽，而同案被告戊○○、己○○、丙○○
      經送台北市立療養院治療及排毒後所排出之物品，經送法務部調查局鑑定結果
      認：「被告戊○○，五十六顆均含第一級毒品海洛因，合計淨重201.39公克（
      空包裝重119.52公克），純度74.51%，純質淨重150.06公克」；「被告己○○
      五十九顆均含第一級毒品海洛因，合計淨重253.86公克（空包裝重103.41公克
      ），純度75.02%，純質淨重190.45公克」；「被告丙○○五十六顆均含第一級
      毒品海洛因，合計淨重238.90公克（空包裝重122.85公克），純度75.40%，純
      質淨重18 0.13公克」等情，此有法務部調查局鑑定通知書在卷可按（九十二
      年度偵字第二四九三七號卷第八十三頁）。綜上所述，被告丁○○所證述之情
      節，核與同案被告己○○所證述之情節、同案被告丙○○所供述情節相符，且
      與被告丁○○在案發前後與被告庚○○電話聯絡之情節可資吻合（容後述），
      從而其確有共同自柬埔寨運輸第一級毒品海洛因返台之事實，亦可認定。
（二）關於被告庚○○與被告丁○○及同案被告戊○○、己○○、丙○○共同運輸第
      一級毒品海洛因及與共同被告丁○○共同行使偽造
    (1)被告庚○○就與共同被告丁○○認識經過並知丁○○本名，且知丁○○是冒用
      人頭辦理
      理時之證述及共同被告丁○○於原審之供述相符。（原審卷三第二一三頁至二
      一五頁背面、第二二三頁、第二五八頁背面至二五九頁背面）至共同被告丁○○於本院審理時翻異前詞，稱被告庚○○不知其真實姓名云云，顯係事後迴護
      被告庚○○之詞，不足採信。被告庚○○將貼有丁○○相片之「王錦和
      、戊○○、己○○、丙○○、乙○○之
      卿辦理至泰國之簽證及訂購柬埔寨來回機票，以及駕駛箱型車載五人至機場搭
      機出境之事實，為被告庚○○所是認，並據被告丁○○於原審審理時證稱：「
      （庚○○負責何事？）他負責幫我買機票，送
      去機場接機」（原審卷三第二二一頁），且經核與證人潘麗卿證述之情節（九
      十二年度偵字第二四九三七號卷第三十五頁、第二四九五二號卷九十四頁、原
      審卷三第二０四頁）、證人即其女友殷玉姐證述之情節相符，並有被告庚○○
      以其所使用之行動電話與證人潘麗卿通話內容之監聽錄音帶暨原審勘驗該監聽
      錄音帶之勘驗筆錄在卷可稽，是被告庚○○與共同被告丁○○共同行使偽造護
      照部分，應可認定。
    (2)被告庚○○參與本件事實之部分，業據被告丁○○於原審審理時證稱：「（誰
      提議要去柬埔寨將毒品海洛因用吞食方法帶進來國內？）之前劉彥巖跟我說的
      ，還有庚○○講，所以我才去找戊○○等人」、「（庚○○負責何事？）他負
      責幫我買機票，送
      在本件事情若是成功，有何好處？）劉彥巖會分紅給他」、「（購買機票、簽
      證的錢，有無交錢給庚○○？）有，他跟我說八萬元，所以我交八萬元給他」
      、「（劉彥巖交代你的任務，告訴庚○○？）有，出國之前說的。」、「（劉
      彥巖如何交代毒品事情，你說庚○○可能劉彥巖會分紅給他？）劉彥巖有跟我
      說過，後來庚○○也跟我說過。（劉彥巖、庚○○有無說過分紅事情，確定嗎
      ？）應該會。（他們如何說？）劉彥巖跟我說，若有事情不了解，可以跟庚○○研究看看。（劉彥巖是否有跟你說毒品如何分紅？）他有說會分給我，如何
      分沒有說。（劉彥巖對庚○○說要分紅，如何分，知道否？）不知道，我們也
      沒有說要如何分，只是說，有好處不會少給我。」、「（你們去要買毒品回來
      ，庚○○知道否？）知道，我有告訴過他。」、「（庚○○有無主動打電話給
      你？）我們去時，我打電話跟他說我們到了，他說他有安排朋友叫小顏的，有
      安排住宿及行動及當地交通，第一天，我們到的當天，小顏帶我們去皇后飯店
      ，那天我就有再跟庚○○說那家皇后飯店設備很差，請他跟小顏聯絡，幫我們
      換一家當晚小顏我們換到皇朝飯店，帶我們去皇朝時，後來要回來那天，就是
      日期忘了，我們搭飛機回來台灣那天，丙○○、戊○○、己○○要吞食毒品時
      ，戊○○、己○○身體不適，沒有完全吞下來，那天沒有吞完時，我打電話跟
      庚○○說飛機趕不回去」、「（通電話過程庚○○有無勸你不要把毒品帶回來
      ？）出發之前有說，後來電話中沒有說。（出國前有說，出國後沒有？）對。
      （他出發前，為何請你不要把毒品帶回來？）他說這種事情蠻危險的。（他勸
      你不要把毒品帶回來，是在買機票前還是之後？）就是沒有出國前，那時錢還
      沒有給他。」、「（最後決定十二月九日回來，誰決定的？誰去改機位的？）
      我那時先打電話跟羅說，趕不回來，羅說，他聯絡旅行社看看，他後來打電話
      給我，說機位沒有，會再聯絡小顏，後來是小顏打電話給我，在我去當地航空
      公司排機位，這段時間有打電話跟羅說」、「（出發前，庚○○勸你們不要把
      毒品帶回，你如何說？）我說劉彥巖錢都已經給我了，不做不行，後來才商量
      如何去」、「（庚○○透過朋友介紹己○○讓你認識，庚○○知道介紹他要去
      柬埔寨運輸毒品？）當初介紹認識，後來才跟戴提這件事。」、「（你跟己○○談要去把毒品帶回來時，庚○○在場否？）是庚○○他先跟己○○提過，問
      要帶毒品，庚○○他在場，且庚○○之前先問己○○願不願意，己○○願意後
      ，才跟他拿
      「（十二月二日監聽譯文第七部分，提到小傑提到不要吞太多？）庚○○的朋
      友。（他是指誰？）己○○。（當時己○○如何說？）他說只吞三十個，那天
      他也沒有吞，只有吞一部分，就沒有再吞了，當天要回來之前，我們再房間裡
      面，丙○○先吞好，戊○○、己○○只有吞一部分，所以那天趕不上飛機」、
      「（九那段，提到小傑他說一回到台北就要拿錢給他？）對啊，他說一回到台
      北就把錢給他，他回來台灣之後，劉彥巖把錢交給我後，我就會交給他，給他
      的金額十萬，是出國前就說好了」、「（小傑是）庚○○的朋友，我見過幾次
      面。（被告己○○誰介紹？）庚○○。己○○就是小傑的朋友，小傑介紹給庚○○，庚○○介紹的。（介紹被告己○○經過？）我、庚○○、己○○，小傑
      在咖啡廳碰面，互相介紹認識，後來中間沒有什麼聯絡，後來劉彥巖跟我說要
      吞食毒品運回來，我跟庚○○那邊有無認識的人，願意吞食毒品運回來，庚○○他說要跟己○○說，己○○說他願意。（誰告訴你的？）之前是庚○○先去
      問的，庚○○跟我說，被告己○○願意，我們才又跟庚○○碰面後，他跟我說
      己○○願意，我們就去安排機票、出國。（有無再跟被告己○○接頭？）沒有
      ，就是出國前碰面，一起出國。（被告己○○知道可以拿十萬？）我那時有跟
      庚○○說過，庚○○確實有跟被告己○○說，吞食回來十萬元的事情。（如何
      知道庚○○確實有跟被告己○○說？）出國前，庚○○開車載我們去機場，出
      發前，上廂型車前，我有跟被告己○○說過，被告己○○問我是否有十萬元，
      我回答是的，有十萬元。（你的意思是說，你沒有跟被告己○○接觸，後來上
      車前，己○○跟你確認有十萬元，所以你知道庚○○有跟他說十萬的事情？）
      對。（關於要去找被告己○○，如何告訴庚○○的？）我問說有無認識的朋友
      認識，願意去柬埔寨帶東西回來，十萬元也有說，他說他去問問看，後來才又
      問到己○○。（說去柬埔寨帶這東西回來，有無跟庚○○說是毒品？）都知道
      ，應該有跟他說過，吞毒品。（你自己本身有無跟庚○○他說要吞食毒品，代
      價十萬？）對。（你跟他說的時間點？交
      出國之前，因為我們是先問到被告己○○他們願意後，才出去。」、「（
      都是從你這邊直接交給庚○○？交幾本？）被告丙○○、被告戊○○、我、乙○○的
      有過手」、「（交
      該知道。（如何知道？）因為劉彥巖打電話叫我要幫他弄好，我有再告訴庚○○這件事。（他如何說？）我告訴他之後，才去安排被告己○○、被告丙○○
      、被告戊○○」、「（提到劉彥巖有要你跟庚○○研究，有無找他去研究？研
      究什麼？）我們去柬埔寨後，誰來接機，要住哪裡。（跟庚○○研究？）對。
      出國前，庚○○有告訴我他有安排小顏去機場接機，他說我有什麼事情，要出
      門還是吃東西，跟小顏說就好。（到柬埔寨之前認識小顏否？）有聽別人說過
      ，但不認識。（在台灣時，出國前，曾經跟小顏聯絡過？）沒有，都是庚○○
      聯絡的。（去柬埔寨之前認識小楊？）不認識。（在台灣有人聯絡小楊？）我
      不知道，我去那邊後才見到小楊，小顏也是。（毒品誰交付給你的？）小楊。
      （為何知道去跟小楊拿毒品？）之前劉彥巖說我們去柬埔寨就會有人找我們。
      （小楊部分誰安排的？）應該是劉彥巖，我們去那邊後，小顏幫我們安排飯店
      ，小楊自己去飯店跟我們聯絡。」、「（劉彥巖）他說事成後，給我一份紅。
      劉彥巖叫我們研究，小顏接機事後，我們才過去。（照你所言，劉彥巖告訴你
      後，你就找庚○○說要把毒品弄回來的細節？）是。我找他研究細節，我的部
      份沒有要給他任何報酬。」等語（原審卷三第二二一頁以下），則依照被告丁○○證述之情節以觀，「劉彥巖」係要被告丁○○、庚○○相互研議自柬埔寨
      運輸第一級毒品返台，並允諾事成之後將分紅予被告丁○○、庚○○二人，而
      被告丁○○剛開始曾經猶豫並詢問被告庚○○意見，被告庚○○亦認為此行為
      具有危險性，但再經「劉彥巖」說服，被告丁○○即下定決意自柬埔寨運輸第
      一級毒品返台，並與被告庚○○研討細節以及尋覓運送人，嗣即由被告庚○○
      聯絡「小顏」負責安排運送人於柬埔寨之食宿交通，被告庚○○並經由小傑之
      介紹認識同案被告己○○後，被告庚○○並詢問同案被告己○○是否願意擔任
      毒品之運送人報酬十萬元等情，嗣經同案被告己○○同意後，與被告丁○○及
      其所覓得之同案被告戊○○、丙○○一同前往柬埔寨之情形，可以認定。至被
      告丁○○於本院審理時到庭供稱：小傑介紹伊與己○○認識，後來伊與己○○
      在咖啡廳談，庚○○是伊請他載我們去機場，在機場旁，伊跟他說本件運毒計
      畫，且去柬埔寨運毒之事，劉彥巖並無向伊說庚○○可分紅等語（本院九十三
      年九月二十二日審判筆錄），顯係事後迴護被告庚○○之詞，不足採信。
    (3)被告庚○○以其行動電話於案發前後，與被告丁○○及他人之通話內容，經原
      審勘驗監聽錄音帶，致有勘驗筆錄在卷可稽，而被告庚○○、丁○○對於經閱
      覽勘驗筆錄後，亦承認該部分內容係其當時對話之內容無訛，而其對話之時間
      與內容情形為（電話監聽譯文之數字編號為勘驗筆錄之順序編號）：
    (甲)九十二年十一月二十一日：被告庚○○（偉）打電話給男性友人（傑）對話
      稱：「（偉）：……，對，你認不認識旅行社？問看看有沒有票到金邊去。（
      傑）：他們跟人家拿都好貴喔！（偉）：你問看看，因為我這邊要到二十九號
      才有票。全部都滿啊！而且都要不到票。你問看看你那邊的旅行社看要不要得
      到票，這幾天的問一問。好不好？（傑）：好。（偉）：今天已經禮拜五了，
      等一下下班你先趕快打電話問他，看他們有沒有辦法訂禮拜一或是禮拜二的。
      好不好？（傑）：好。」；男性友人（傑）打電話給被告庚○○（偉）對話
      稱：「（傑）：這個禮拜天有啊！總統的。（偉）：禮拜幾回來？（傑）：不
      知道。（偉）：你回程也要確定！因為我這邊也是禮拜天有，可是回程只剩兩
      個機位而已。你問他那個回程是禮拜幾。（傑）：你現在是確定幾個人？（偉
      ）：五個啊！你跟他要五張票，回程三天的那種，如果禮拜天出發，那禮拜三
      回來嘛！你跟他確認一下，如果回程有五張票，你就跟他訂。（傑）：那要有
      英文名字。（偉）：對，這邊我就給他。你電話給我，我就打過去。」；男
      性友人（傑）打電話給被告庚○○（偉）對話稱：「（傑）：他那邊也是沒有
      啊！打下去以後，回來也是都沒位子。（偉）：去的有位子，回來沒位子？（
      傑）：對。（偉）：他回來連一個位子都沒有？（傑）：有幾個我不知道。（
      偉）：這樣子。我這邊回來是有兩個位子，還欠三個，看他那邊能不能找到三
      個位子。（傑）：還是你要不要打電話過去問？（偉）：好，我打過去。」。
    (乙)九十二年十二月二日：被告丁○○（志）打電話給被告庚○○（偉）對話稱
      ：「（志）：喂！阿偉！（偉）：你到機場了沒？（志）：我現在趕不…機…
      機…沒有，今天趕不回去了。（偉）：為什麼？（志）：對啊！因為？還沒弄
      好。（偉）：啊？你說怎樣？（志）：時間來不及呀！（偉）：為什麼？（志
      ）：對啊！因為…禮拜四它還有班機嘛！（偉）：可是沒有位子啊！（志）：
      沒有位子喔！（偉）：一定沒位子的啊！（志）：要不我就禮拜四去那邊後補
      STANDAY。（偉）：這樣子喔！你…你如果沒排到怎麼辦？（志）：啊？（偉
      ）：沒有排到怎麼辦？（志）：我現在也不曉得啊！（偉）：他那邊是還沒做
      好是不是？（志）：對啊！（偉）：是喔！沒辦法做喔？（志）：不是啦！來
      不及啦！那個…弄好、弄得差不多了，來不及那個啊！（偉）：是喔！那你們
      決定今天不回來喔！（志）：因為現在趕去機場的話，我怕時間也來不及啦！
      而且他們還有一大堆…還有將近一半都沒那個啊。（偉）：是喔！好啊！好啦
      ！那我再打電話給那個看看，我晚點我再打給你。（志）：好啊！我等你電話
      。」；被告丁○○（志）打電話給被告庚○○（偉）對話稱：「（偉）：喂
      ？（志）：喂！阿偉。我下午我等你電話，媽的，這小子這樣子，真是給他氣
      死，操他媽的。（偉）：他怎麼樣？（志）：做事情慢吞吞的，媽的，叫他幹
      什麼七拖八拖的，操他媽的，拖到時間都過去了。媽的一肚子火。逼人家…人
      家叫他們做事情，一下子就趕快巴結一點就弄好了，操他媽的，跟女孩子一樣
      ，要弄不弄的，操你媽的，真被他氣死。（偉）：那…那就罵他就好了。（志
      ）：我知道啊！罵他也是這樣子啊！動作慢吞吞的，他現在拖到飛機時間，趕
      去機場來不及了，真是喔，快吐血了。（偉）：他現在…喔！好了，我下午再
      打！我先打給旅行社好了。（志）：好！那我等一下有時間，晚一點先跟小顏
      講，叫他再幫我找飯店。（偉）：是喔！（志）：要不然這間已經住好幾天了
      。（偉）：好。（志）：那我等你電話。」；被告庚○○（偉）打電話給被
      告丁○○（志）對話稱：「（志）：喂？這樣聽得到嗎？（偉）：你講。（志
      ）：我剛打去航空公司啊，他說要下個禮拜二才有機位。（偉）：九號喔？
      （志）：對啊！他講是九號啊！這個禮拜啊！那我就要再看啊！我剛打啊…他
      現在都沒有接…最少要再停一個禮拜啊。那就要等到下個禮拜二啊！（偉）：
      那是怎麼…他是還沒包裝好喔？（志）：不是，都弄好了，結果小傑他叫的那
      個有沒有，他只肯吞三十個而已啦！其他多的他不要。（偉）：那…那…那有
      吞了嗎？（志）：啊？（偉）：有吞了嗎？（志）：現在叫他們重新弄出來啊
      ！這樣，他們七拖八拖，拖到時間來不及呀！當初小傑叫的這個他如果不要的
      話，當初早講就好了啊！不要說現在事到臨頭了他說不要喔。（偉）：這是每
      一個…他總共是有幾個？（志）：不是，不是，不是說有幾個的問題你知不知
      道。當初小傑他跟…他交代這個小孩他說不用嗑太多啦，他這樣跟他交代，說
      叫他不用嗑太多，啊結果等於是他現在不肯再嗑啦！對啊！變成這個樣子啊！
      如果這樣子的話，他也不講，然後這邊東拖西拖的，拖到時間過啦！（偉）：
      那些全部都弄好了就對了？（志）：對啊！（偉）：那其他每個人吃多少？（
      志）：他們平均總共是一百八十多個。（偉）：喔！（志）：對啊！這樣東拖
      西拖拖到來不及呀！現在變這情形…我不曉得要怎麼辦。他現在才在講，他講
      說這樣子的情形，我覺得這樣子早講就好了，害我這邊東摸摸、西摸摸，拖到
      班機時間ＤＥＬＡＹ。他現在臨時不要嘛！就變成這樣子啊！（偉）：嗯！我
      改好我叫小傑打給你好了。（志）：好。」；被告丁○○（志）打電話給被
      告庚○○（偉）對話稱：「（志）：喂？我明天再叫小顏帶我去旅行社。（偉
      ）：那其他那二個人全部吃進去了是不是？（志）：現在又吐出來了啊！（偉
      ）：那個你…那個應該反正有二個就二個先回來就好了，其他的就擺在那邊就
      好了。（志）：那時候，欸！也不知道要怎麼講，電話裡也講不清楚。（偉）
      ：是喔！我想說其實他如果…真的就丟在那邊就好啦！拿給小顏叫小顏…你現
      在…。（志）：沒辦法，因為小顏他早上才回去睡啊！那個打他電話打不通啊
      ！（偉）：是喔！（志）：對啊！想說明天再叫他帶我去旅行社，去那個航空
      公司改機票。（偉）：那總共是有一百六十個就對了？（志）：一百八十多個
      啦！（偉）：一百八十多個，等於平均一個人要六十幾個。（志）：對啊！那
      剛好其他二個六十幾個都吃下去了。（偉）：那就只有差這三十個後面不吃？
      （志）：對啊！（偉）：是喔！好吧！那晚點我等一下跟小傑聯絡，接下來再
      打給你看怎樣。（志）：好，沒關係，看怎樣我等你電話。」；被告丁○○
      （志）打電話給被告庚○○（偉）對話稱：「（志）：喂！因為我叫小顏帶我
      去航空公司，那個…旅行社好像是買月票。（偉）：嗯！應該是月票。我跟你
      講，你明天就去候補，如果他不要的話就都不要，就先放小顏那邊，就都先回
      來，你知不知道？然後你先候補，如果說…他如果說不要吃這麼多那就算了，
      就先放小顏那邊，反正人先回來，然後如果說只有二個或三個位子，就你自己
      看，看誰要…。（志）：小傑那個小孩子他講怎樣你知不知道？他叫我一回到
      台北我就要拿錢給他。（偉）：那都無所謂，那到時候叫小傑自己處理掉，那
      都沒關係。你知不知道？反正人不要留在那邊，能夠回來就先回來，如果…你
      候補的話…。（志）：我剛打去航空公司問了，他說他們禮拜四已經超賣十六
      個了，那我明天過去的時候，我就順便叫他幫我排我候補看看。（偉）：對啊
      ！那一樣如果說只有二個或幾個，你就先看一下誰先回來就先回來。（志）：
      好，我知道了。（偉）：那你不用跟那個小伙子講太多，他如果不要就不要了
      。（志）：我剛剛就跟他講了，就不要啊！（偉）：那就不要了，那都沒有關
      係。（志）：對啊！我真的被他氣得都快吐血了，他還跟我講說叫我要給他多
      少給他多少，我說放屁啦！（偉）：好，那你再自己處理就好。」；被告丁○○（志）打電話給被告庚○○（偉）對話稱：「（志）：等一下你叫小顏打
      電話給我，好不好？（偉）：好。」。
    (丙)依上揭被告庚○○之電話談話內容以觀，於九十二年十二月二日，被告丁○○
      因為同案被告己○○等吞服海洛因球時發生狀況，故無法於預定時間吞服完畢
      趕赴機場搭機返台，所以用電話與被告庚○○聯絡告知此情形及將延後返台（
      (乙)之），之後被告丁○○再向被告庚○○抱怨由「小傑」所介紹之運送人即
      同案被告己○○不願意吞服海洛因球以致遲誤預定班機之事，被告庚○○乃詢
      問包裝數量（當時為一百八十多個）、其他二人吞服狀況、同案被告己○○不
      願吞服數量後，即向被告丁○○陳稱，當時應該讓二個（同案被告己○○以外
      ）先回來，其他東西（海洛因球）先放在「小顏」處，就同案被告己○○部分
      ，被告庚○○則表示會和「小傑」聯絡之後，再打電話給被告丁○○看應該如
      何處理（(乙)之），被告庚○○隨之與旅行社潘麗卿聯絡機票事宜，之後
      電話聯絡時，被告庚○○再向被告丁○○表示如果同案被告己○○不願意吞服
      ，剩餘海洛因球就放在「小顏」處，排到候補機位人就要先回來，關於被告丁○○所說同案被告己○○表示一回台北就要拿錢之部分，被告庚○○則向被告
      丁○○表示，錢的部分沒關係，到時候叫「小傑」自己處理掉，被告庚○○並
      且要被告丁○○不要跟同案被告己○○講太多，如果不要吞服就不要等語（(乙)
      之），可資認定。從而，就被告庚○○知悉同案被告己○○因為不願意吞服
      海洛因球致不及按時登機返台時，即向被告丁○○表示當時應該先讓其他人回
      來，剩餘毒品先放置在「小顏」處，而若候補到機位時亦要如此處理，同案被
      告己○○部分，被告庚○○先表示會和「小傑」聯絡後，再打電話告訴被告丁○○如何處理，經聯絡之後，被告庚○○與被告丁○○通電話時，則要被告丁○○不要跟同案被告己○○說太多，由同案被告己○○決定，錢的部分到時候
      「小傑」自己處理掉等等之部分，被告庚○○能詳予被告丁○○關於候補處理
      方式之指示以及聯絡「小傑」後，告知同案被告己○○部分之處理方式等情形
      ，經核與被告丁○○證述「劉彥巖」係要被告丁○○、庚○○自柬埔寨運輸第
      一級毒品返台並允諾分紅等情，二人即尋覓運送人以運輸毒品，而同案被告己○○係由被告庚○○覓得之運送人等情，全然相符，應堪確定，尤其，在被告
      庚○○詢問被告丁○○所包裝海洛因球因球之數量，經被告丁○○告知有一百
      八十多個之後，被告庚○○明知前往柬埔寨之人數共計五人，然而其卻能立即
      接著對應稱：「一百八十多個，等於平均一個人要六十幾個」等語（(乙)之）
      ，顯見被告庚○○早已知悉吞服毒品之運送人僅有三人，而被告丁○○、乙○○二人並不吞服，因此予以扣除，亦徵被告庚○○與被告丁○○、「劉彥巖」
      共犯本件運輸毒品之行為，是被告庚○○所辯前詞，應不足採。同案被告己○○於原審所稱：伊係被告丁○○聯絡運輸毒品等語；於本院審理時到庭證稱：
      於本案發生前不認識庚○○，是小傑介紹伊與丁○○認識，在本案運毒之前，
      與丁○○有交往等語（本院九十三年九月二十二日審判筆錄），亦顯與事實不
      符，且顯係迴護被告庚○○之詞，不足採信。從而，被告庚○○共同參與本件
      運輸毒品之計畫與施行，可資認定。另雖被告庚○○請求將被告丁○○送測謊
      鑑定，然本件事證已明，亦無測謊必要，均併予敘明。
二、核被告丁○○、庚○○所為，均係違反毒品危害防制條例第四條第一項之運輸毒
    品罪、懲治走私條例第二條第一項之私運管制物品進口罪；又被告庚○○與共同
    被告丁○○另犯刑法第二百十六條、第二百十二條之行使偽造
    認被告庚○○與共同被告丁○○應依
    身分證申請
    罪事實既已載明被告庚○○與共同被告丁○○行使偽造
    此部分之犯罪提起公訴，自應依法審理，變更起訴法條，並踐行刑事訴訟法第九
    十五條第一款後段罪名變更後之告知程序，對被告不致造成突襲，以保障被告防
    禦權。被告丁○○、庚○○與同案被告戊○○、己○○、丙○○與「劉彥巖」間
    ，就運輸毒品罪部分，被告庚○○與共同被告丁○○間，就行使偽造
    ，均有犯意聯絡及行為分擔，各為共同正犯。被告庚○○利用不知情之旅行社員
    工以偽造
    運管制物品進口罪二罪間，有方法結果之牽連關係，為牽連犯，應依刑法第五十
    五條之規定，從一重之運輸毒品罪。查被告庚○○於九十一年間因傷害案件，經
    判處有期徒刑三月，如易科罰金，以三百元折算一日確定，甫於九十一年七月三
    十一日易科罰金執行完畢，本院被告全國前案紀錄表附卷可稽，被告庚○○前受
    有期徒刑之執行完畢後，五年以內再犯本件有期徒刑以上之罪，為累犯（依刑法
    第四十七條之規定，本應加重其刑，惟所犯運輸毒品罪法定刑為死刑、無期徒刑
    ，爰不再加重）。被告庚○○所犯上開運輸毒品罪、行使偽造
    各別，行為互殊，且犯罪構成要件不同，應予分論併罰。又被告丁○○、庚○○
    於本件運輸毒品部分並非首謀，且毒品未流入市面，數量非鉅，其犯罪之情狀，
    尚堪憫恕，本院認為宣告法定最低刑度，猶嫌過重，依刑法第五十九條規定，均
    減輕其刑。
三、原審以被告罪證明確予以論罪科刑，固非無見，惟查：(一)被告丁○○、庚○○犯
    罪之情狀，尚堪憫恕，有如前述，原審漏未依刑法第五十九條規定，酌量減輕其
    刑，稍有未合。(二)被告庚○○與丁○○共同行使偽造
    百十六條、第二百十二條之行使偽造
    有未合。檢察官上訴意旨以被告庚○○所為已該當於刑法第二百十六條、第二百
    十二條行使偽造
    分判決不當，核有理由。被告丁○○上訴認量刑過重，為有理由，被告庚○○上
    訴否認犯罪，雖無理由，惟原判決既有上開可議，自應由本院將原判決關於被告
    丁○○共同運輸第一級毒品海洛因暨定執行刑部分，被告庚○○部分，均予以撤
    銷改判。爰分別審酌被告丁○○、庚○○犯罪動機目的在於獲取運輸毒品之高額
    不法利益被告丁○○、庚○○之犯罪手段將導致被告戊○○、己○○、丙○○死
    亡之危險、所運輸毒品之數量非鉅、犯罪對於國家社會所生之危險、被告丁○○
    犯後坦承犯行之態度等一切情狀，分別量處如主文第二、三項所示之刑；庚○○
    部分並定其應執行刑。另扣案之第一級毒品海洛因五十六顆（合計淨重201.39
    公克、空包裝重119.52公克、純質淨重150.06公克）、五十九顆（合計淨重
    253.86公克、空包裝重103.41公克，純質淨重190.45公克）、五十六顆（合計
    淨重238.90公克、空包裝重122.85公克、純質淨重180.13公克）係第一級毒品，
    業據被告丁○○、供承在卷，並有鑑定報告在卷可憑，爰依毒品危害防制條例第
    十八條第一項前段之規定，沒收銷燬之。
貳、上訴駁回部分：
三、公訴意旨另以：(1)乙○○與庚○○、己○○、丙○○、戊○○、丁○○共謀計畫
    自柬埔寨地區走私第一級毒品海洛因來台販售牟取不法利益，經庚○○與柬埔寨
    地區之毒梟商妥後，乙○○即與庚○○、丁○○、己○○、丙○○、戊○○共同
    基於運輸毒品之犯意聯絡，於九十二年十一月二十九日推由丁○○等五人相偕搭
    乘長榮公司ＢＲ—二六五號之班機至柬埔寨與當地毒梟購買第一級毒品海洛因後
    ，將渠等購得之第一級毒品海洛因，以保鮮膜分裝一百七十一顆後，由己○○吞
    食五十九顆，丙○○及戊○○各吞食五十六顆後，與丁○○、乙○○五人自柬埔
    寨搭乘長榮公司ＢＲ—二六六號之班機返台入境，因認被告乙○○涉有違反反毒
    品危害防制條例第四條第一項之運輸毒品罪嫌。按犯罪事實應依證據認定之，無
    證據不得推定其犯罪事實；又不能證明被告犯罪者，應諭知無罪之判決，刑事訴
    訟法第一百五十四條、第三百零一條第一項分別定有明文。而所謂認定犯罪事實
    之證據，係指足以認定被告確有犯罪行為之積極證據而言，該項證據自須適合於
    被告犯罪事實之認定，始得採為斷罪資料，又苟未能發現相當證據或證據不足以
    證明，自不能以推測或擬制之方法，以為裁判基礎，故被告否認犯罪事實所持之
    辯解，縱屬不能成立，仍非有積極之證據足以證明其犯罪行為，不能遽為有罪之
    認定。經查：
（一）關於被告乙○○所涉運輸毒品罪嫌之部分，(1)被告丙○○於原審調查時稱：「
      （乙○○到底作何事？他去那邊玩，我不知道丁○○有無跟他說，他跟丁○○
      比較熟，偶爾去我們房間」、「（他有無幫你們買保鮮膜或是幫你們磨，或是
      吞食？）都沒有」、「（偵查中提到乙○○在柬埔寨時，知道帶毒品事實，不
      過他出國去玩、嫖妓，如何知道？）我想說他雖然沒有看到，想說他應該會，
      我們一起出去，他多少知道我們在幹嗎，我猜的，嫖妓他跟我說的。（乙○○
      不是第一次去？）好像也是第一次去」、「（第一次回不去，丁○○、乙○○
      如何反應？）丁○○抱怨，他說那麼簡單的事情，你們也做不好，就是抱怨，
      乙○○他那時不在那邊」、「（乙○○也沒有吞食，為何沒有照時間回來？）
      本來他們要回去，我想說可能丁○○叫他留一個禮拜」、「（第一次要回來時
      ，乙○○也把行李包好了？）對」、「（那兩塊磨成粉的放何處？）我房間。
      （乙○○是否有進來吃？）沒有看到」等語（原審卷二第一八四頁以下），(2)
      被告丁○○於原審審理時證稱：「（乙○○？）那時一起去那邊玩，想說一起
      去玩，機票五人比較便宜」、「（乙○○部分，去是誰約的？）我約的。（有
      說好要吞食？）我們四人去不吉利，且五人去機票比較便宜，就找他。（磨毒
      品、吸食毒品，他人在否？）我們那時開兩間房間，我那時使用毒品，頭腦昏
      昏的，我沒有注意」等語（原審卷三第二二二頁以下），是依照被告丙○○、
      丁○○所述之情節，被告乙○○並未參與本件運輸毒品之行為，且依照被告丁○○與庚○○之電話監聽譯文所示，被告庚○○曾經詢問被告丁○○總共海洛
      因球之數量，被告丁○○告知有一百八十多個，被告庚○○立即答稱平均一個
      人要六十多個等語（(乙)之），足見被告丁○○與庚○○本來即未預定被告乙○○參與運輸毒品之行為。
（二）綜上所述，尚無證據足資認定被告乙○○涉有運輸毒品罪嫌，自屬不能證明被
      告犯罪，原審為無罪之諭知，核無不合，檢察官上訴意旨指摘原判決不當，為
      無理由，應予駁回。
據上論斷，應依刑事訴訟法第三百六十九條第一項前段、第三百六十四條、第二百九
十九條第一項前段、第三百條、第三百六十八條，毒品危害防制條例第四條第一項、
第十八條第一項前段，懲治走私條例第二條第一項，刑法第十一條前段、第二十八條
、第二百十六條、第二百十二條、第四十七條、第五十九條、第五十一條第五款、第
五十五條，判決如主文。
本案經檢察官沈世箴到庭執行職務。
中　　　華　　　民　　　國　　九十三　　年　　 十一 　　月　　 十七 　　日
                              臺灣高等法院刑事第二十一庭
                                  審判長法  官  葉  騰  瑞
                                        法  官  魏  新  國
                                        法  官  莊  明  彰
右正本證明與原本無異。
運輸毒品部分如不服本判決，應於收受送達後十日內向本院提出上訴書狀，其未敘述
上訴之理由者並得於提起上訴後十日內向本院補提理由書（均須按他造當事人之人數
附繕本）。
其餘部分不得上訴。
                                        書記官  廖  逸  柔
中　　　華　　　民　　　國　　九十三　年　　　十一　　月　　　十七　　　日
附錄：本案論罪科刑法條全文
毒品危害防制條例第四條
製造、運輸、販賣第一級毒品者，處死刑或無期徒刑；處無期徒刑者，得併科新臺幣
一千萬元以下罰金。
製造、運輸、販賣第二級毒品者，處無期徒刑或七年以上有期徒刑，得併科新臺幣七
百萬元以下罰金。
製造、運輸、販賣第三級毒品者，處五年以上有期徒刑，得併科新臺幣五百萬元以下
罰金。
製造、運輸、販賣第四級毒品者，處三年以上十年以下有期徒刑，得併科新臺幣三百
萬元以下罰金。
製造、運輸、販賣專供製造或施用毒品之器具者，處一年以上七年以下有期徒刑，得
併科新臺幣一百萬元以下罰金。
前五項之未遂犯罰之。
懲治走私條例第二條
私運管制物品進口、出口逾公告數額者，處七年以下有期徒刑，得併科新臺幣三百萬
元以下罰金。
以犯前項之罪為常業者，處三年以上十年以下有期徒刑，得併科新臺幣五百萬元以下
罰金。
第一項之未遂犯罰之。
第一項所稱管制物品及其數額，由行政院公告之。
刑法第二百一十二條
(偽造變造特種文書罪)
偽造、變造護照、旅券、免許證、特許證及關於品行、能力服務或其他相類之證書、
介紹書，足以生損害於公眾或他人者，處一年以下有期徒刑、拘役或三百元以下罰金
。
